---
title: "Statistics I"
author: "Zulemma Bazurto Blacio"
date: "April, 2024"
format: 
  revealjs:
    incremental: true
---

# FOCUS {background="#43464B"}

`We focus on both the properties of data and on the collection of data.` 

## How does data look like? {background-color="aquamarine" style="color:black"}
```{r}
library(openintro)
library(magrittr)
library(dplyr)
loan50 %>% select(loan_amount,interest_rate,grade, total_income, homeownership) %>% head()
```

. . .

Por ahora sólo interesa: <br> 
¡darle sentido al rol que juega la Estadística en la práctica!

## Estadística en la práctica {background-image="https://static.wikia.nocookie.net/smbz/images/a/ae/SMB1.jpg/revision/latest?cb=20110722133247" background-size="600px" style="color:blue" background-position="center"}

. . .

<br><br><br><br><br><br><br><br><br><br>
Pregunta de estudio: ¿Los préstamos son más solicitados por personas que no poseen casa propia?


## Data, variables and observations

Para un análisis estadístico principalmente necesitamos *DATA* que se traduce en una **matriz de datos** compuesta por:

-   Observaciones: representadas en cada fila
-   Variables: representadas en cada columna

```{r}
library(kableExtra)
kable(loan50 %>% select(loan_amount,grade, total_income, homeownership) %>% head()) %>% kable_styling(full_width = F) %>%
        column_spec(column = 2, width = "3cm", background = "orange")
```


